# 陈版及各位专家，我在学习准则讲解，咨询一个问题，请大家不吝赐教

提问人：qlovem 时间：2013-11-07 11:26:59
目前我做题过程中发现很多关于借款费用的范围是债券的溢价及折价不属于借款费用，但是我查阅准则后理解为应属于，不知道理解对否？ 准则讲解中相关内容如下： 借款费用是企业因借入资金所付出的代价，它包括按照《企业会计准则第 22 号——金融工具确认和计量》规定的实际利率法计算确定的利息费用（包括折价或者溢价的摊销和相关辅助费用）和因外币借款所发生的汇兑差额等。
折价或者溢价主要是指发行债券等所发生的折价或者溢价，发行债券中的折价或者溢价，其实质是对债券票面利息的调整（即将债券票面利率调整为实际利率），属于借款费用的范畴。 有位朋友是这样给我解释的：这段话应该是这样理解的：因借款而发生的折价或者溢价主要是指发行公司债券所发生的折价或者溢价。例如，某公司发行公司债券的票面价值为 1000 元，票面年利率为6%，期限为 4 年，而同期市场利率为年利率8%，由于公司债券的票面利率低于市场利率，这样，该公司将会折价发行公司债券，来补偿投资者在购入债券后所发生的利息收入上的损失，以使公司债券能够成功发行；反之，将会溢价发行公司债券，来补偿发行债券公司以后多支付给投资者利息支出上的损失。显然，企业在每期摊销折价或者溢价时，其实质上便是对债券利息的调整（即将债券名义利率调整为实际利率），因此，因借款而发生的折价或者溢价的摊销属于借款费用的范畴。 我的疑问：但是如果从整体来看，那么对于溢价或折价是否又可以称作是借款费用呢？如果不称为借款费用理由又是什么呢？ 比如面值 100 债券，折价 80 发行， 3 年期总共利息为 10 万，借款手续费为 5 万，那么针对该债券来讲，我是否可以称其所发生总的借款费用为（100-80）+10+5=35万元？

回答人：chenyiwei
赞同 3 楼liubin意见。尚未摊销的折价或溢价尚不属于借款费用。借款费用是指按照实际利率法确定的利息（包含折价或溢价的摊销）
和作为利息调整的外币借款本息汇兑损益。“其所发生总的借款费用”只有到债务工具的存续期结束后再来看才有意义。